vi: Vật liệu đóng gói: 100% nước ép trái cây; Nước muối; Nước dừa; Nước đường rất nhạt; Nước ép trái cây; Gel; Nước đường đậm đặc; Mật ong; Nước đường nhạt; Không thêm chất lỏng; Dầu; Nước ép tự thân; Nước; Khác
sk-SK: Baliace médium: 100 % ovocná šťava; Slaný nálev; Kokosová voda; Veľmi jemný sirup; Ovocná šťava; Gél; Hustý sirup; Med; Jemný sirup; Bez pridanej tekutiny; Olej; Vlastná šťava; Voda; Iné
es: Medio de conservación: Jugo 100% de frutas; Salmuera; Agua de coco; Almíbar extraligero; Jugo de frutas; Gel; Almíbar espeso; Miel; Almíbar ligero; Sin líquido añadido; Aceite; Jugo propio; Agua; Otro
ro-RO: Mediu de ambalare: Suc de fructe 100%; Saramură; Apă de cocos; Sirop foarte slab; Suc de fructe; Gel; Sirop concentrat; Miere; Sirop slab; Fără lichid adăugat; Ulei; Suc propriu; Apă; Altele
sl-SI: Medij pakiranja: 100-% sadni sok; Slanica; Kokosova voda; Zelo lahek sirup; Sadni sok; Gel; Gosti sirup; Med; Lahek sirup; Brez dodane tekočine; Olje; Lasten sok; Voda; Drugo
de: Einlegemedium: 100 % Fruchtsaft; Salzlake; Kokoswasser; Sehr leichter Sirup; Fruchtsaft; Gel; Dicker Sirup; Honig; Leichter Sirup; Ohne zugesetzte Flüssigkeit; Öl; Eigener Saft; Wasser; Sonstige
pl: Medium zalewy: 100% sok owocowy; Solanka; Woda kokosowa; Bardzo lekki syrop; Sok owocowy; Żel; Gęsty syrop; Miód; Lekki syrop; Bez dodatku płynu; Olej; Sos własny; Woda; Inne
bg-BG: Течност за съхранение: 100% плодов сок; Саламура; Кокосова вода; Много лек сироп; Плодов сок; Гел; Гъст сироп; Мед; Лек сироп; Без добавена течност; Олио; Собствен сос; Вода; Друго
cs: Obalové médium: 100% ovocný džus; Slaný nálev; Kokosová voda; Extra lehký sirup; Ovocná šťáva; Gel; Hustý sirup; Med; Lehký sirup; Bez přidané tekutiny; Olej; Vlastní šťáva; Voda; Ostatní
ko: 포장 매체: 100% 과일 주스; 소금물; 코코넛 워터; 엑스트라 라이트 시럽; 과일 주스; 젤; 헤비 시럽; 꿀; 라이트 시럽; 액체 무첨가; 오일; 원액 주스; 물; 기타
it: Mezzo di imballaggio: Succo di frutta 100%; Salamoia; Acqua di cocco; Sciroppo extra leggero; Succo di frutta; Gel; Sciroppo denso; Miele; Sciroppo leggero; Nessun liquido aggiunto; Olio; Succo proprio; Acqua; Altro
ru: Среда консервации: 100% фруктовый сок; Рассол; Кокосовая вода; Очень легкий сироп; Фруктовый сок; Гель; Густой сироп; Мед; Легкий сироп; Без добавления жидкости; Масло; Собственный сок; Вода; Другое
th: วิธีการบรรจุ: น้ำผลไม้ 100%; น้ำเกลือ; น้ำมะพร้าว; น้ำเชื่อมใสพิเศษ; น้ำผลไม้; เจล; น้ำเชื่อมเข้มข้น; น้ำผึ้ง; น้ำเชื่อมใส; ไม่เติมของเหลว; น้ำมัน; น้ำผลไม้ในตัว; น้ำ; อื่นๆ
sv: Packningsmedium: 100 % fruktjuice; Saltlake; Kokosvatten; Mycket lätt sockerlag; Fruktjuice; Gel; Tung sockerlag; Honung; Lätt sockerlag; Ingen tillsatt vätska; Olja; Egen juice; Vatten; Övrigt
fr: Milieu de conservation: Jus 100 % fruits; Saumure; Eau de coco; Sirop extra-léger; Jus de fruits; Gel; Sirop épais; Miel; Sirop léger; Sans liquide ajouté; Huile; Jus naturel; Eau; Autre
tr: Paketleme ortamı: %100 meyve suyu; Salamura suyu; Hindistan cevizi suyu; Ekstra hafif şurup; Meyve suyu; Jel; Koyu şurup; Bal; Hafif şurup; Sıvı ilavesiz; Yağ; Kendi suyu; Su; Diğer
el: Μέσο συσκευασίας: 100% Χυμός φρούτων; Άλμη; Νερό καρύδας; Πολύ ελαφρύ σιρόπι; Χυμός φρούτων; Τζελ; Βαρύ σιρόπι; Μέλι; Ελαφρύ σιρόπι; Χωρίς προσθήκη υγρού; Λάδι; Ίδιος χυμός; Νερό; Άλλο
nb: Pakkemedium: 100 % fruktjuice; Saltlake; Kokosvann; Ekstra lett sirup; Fruktjuice; Gelé; Tykk sirup; Honning; Lett sirup; Ingen tilsatt væske; Olje; Egen saft; Vann; Annet
da: Pakningsmedium: 100 % frugtjuice; Saltlage; Kokosvand; Ekstra let sirup; Frugtjuice; Gel; Kraftig sirup; Honning; Let sirup; Ingen tilsat væske; Olie; Egen juice; Vand; Andet
fi: Säilöntäneste: 100 % hedelmämehu; Suolavesi; Kookosvesi; Erittäin kevyt siirappi; Hedelmämehu; Geeli; Paksu siirappi; Hunaja; Kevyt siirappi; Ei lisättyä nestettä; Öljy; Oma mehu; Vesi; Muu
lt-LT: Pakavimo terpė: 100 % vaisių sultys; Sūrymas; Kokosų vanduo; Ypač lengvas sirupas; Vaisių sultys; Gelis; Tirštas sirupas; Medus; Lengvas sirupas; Be pridėtinio skysčio; Aliejus; Savo sultyse; Vanduo; Kita
hu: Felöntőközeg típusa: 100%-os gyümölcslé; Sós lé; Kókuszvíz; Nagyon híg szirup; Gyümölcslé; Gél; Sűrű szirup; Méz; Híg szirup; Hozzáadott folyadék nélkül; Olaj; Saját lé; Víz; Egyéb
ja: 梱包材: 100% 果汁; 塩水; ココナッツウォーター; エキストラライトシロップ; 果汁; ゲル; ヘビーシロップ; はちみつ; ライトシロップ; 液体添加なし; オイル; 自家果汁; 水; その他
zh-TW: 包裝介質: 100% 果汁; 鹽水; 椰子水; 特淡糖漿; 果汁; 凝膠; 濃糖漿; 蜂蜜; 淡糖漿; 無添加液體; 油; 原汁; 水; 其他
pt-BR: Meio de conservação: Suco 100% de fruta; Salmoura; Água de coco; Calda extra leve; Suco de fruta; Gel; Calda pesada; Mel; Calda leve; Sem líquido adicionado; Óleo; Próprio suco; Água; Outros
nl: Inmaakmedium: 100% vruchtensap; Pekel; Kokoswater; Extra lichte siroop; Vruchtensap; Gel; Zware siroop; Honing; Lichte siroop; Geen toegevoegde vloeistof; Olie; Eigen sap; Water; Overige
pt-PT: Meio de embalagem: Sumo 100% de fruta; Salmoura; Água de coco; Calda extra leve; Sumo de fruta; Gel; Calda espessa; Mel; Calda leve; Sem líquido adicionado; Óleo; Sumo próprio; Água; Outro
hr-HR: Medij za pakiranje: 100 % voćni sok; Salamura; Kokosova voda; Ekstra lagani sirup; Voćni sok; Gel; Gusti sirup; Med; Lagani sirup; Bez dodane tekućine; Ulje; Vlastiti sok; Voda; Ostalo
zh-CN: 包装介质: 100% 果汁; 盐水; 椰子水; 极淡糖浆; 果汁; 凝胶; 浓糖浆; 蜂蜜; 淡糖浆; 无添加液体; 油; 自带果汁; 水; 其他
en: Packing medium: 100% Fruit Juice; Brine; Coconut Water; Extra Light Syrup; Fruit Juice; Gel; Heavy Syrup; Honey; Light Syrup; No Added Liquid; Oil; Own Juice; Water; Other